臺灣高等法院刑事裁定
109年度聲字第665號
聲  請  人  臺灣高等檢察署檢察官
受  刑  人  
即  被  告  黃月惠





上列聲請人因受刑人數罪併罰有二裁判以上，聲請定其應執行之
刑（聲請案號：臺灣高等檢察署109年度執聲字第268號），本院
裁定如下：
    主  文
黃月惠犯如附表所示各罪所處之刑，應執行有期徒刑拾貳年肆月
。
    理  由
一、聲請意旨略以：上列受刑人即被告黃月惠（下稱受刑人）因
    違反毒品危害防制條例等罪，先後經判決確定如附表，應依
    刑法第53條、第51條第5款規定，定其應執行之刑，爰依刑
    事訴訟法第477條第1項聲請裁定等語。
二、按裁判確定前犯數罪者，併合處罰之，但得易服社會勞動之
    罪與不得易科罰金之罪，不在此限；前項但書情形，受刑人
    請求檢察官聲請定應執行刑者，依第51條規定定之；數罪併
    罰，有二裁判以上，依第51條之規定，定其應執行之刑；數
    罪併罰，分別宣告其罪之刑，宣告多數有期徒刑者，於各刑
    中之最長期以上，各刑合併之刑期以下，定其刑期，但不得
    逾30年，刑法第50條第1項但書第3款、第2項、第53條及第5
    1條第5款定有明文。準此，如受刑人所犯之數罪中有原得易
    服社會勞動之罪者，因與他罪合併定執行刑，於裁判前所犯
    數罪兼有得易服社會勞動、不得易科罰金之罪混合時，應繫
    乎受刑人之請求與否，而非不問被告之利益與意願，一律併
    合處罰之。次按法律上屬於自由裁量之事項，有其外部性界
    限及內部性界限，並非概無拘束，依據法律之具體規定，法
    院應在其範圍選擇為適當之裁判者，為外部性界限；而法院
    為裁判時，應考量法律之目的，及法律秩序之理念所在者，
    為內部性界限；法院為裁判時，二者均不得有所踰越。在數
    罪併罰，有二裁判以上，定其應執行之刑時，固屬於法院自
    由裁量之事項，然仍應受前揭外部性界限及內部性界限之拘
    束（最高法院94年度台非字第233號判決意旨參照）；而刑
    事訴訟法第370條第2項規定：「前項所稱刑，指宣告刑及數
    罪併罰所定應執行之刑。」已針對第二審上訴案件之定應執
    行之刑，明定有不利益變更禁止原則之適用，而分屬不同案
    件之數罪併罰，倘一裁判宣告數罪之刑，曾經定其執行刑，
    再與其他裁判宣告之刑定其執行刑時，在法理上亦應同受此
    原則之拘束，亦即另定之執行刑，其裁量所定之刑期，不得
    較重於前定之執行刑加計後裁判宣告之刑之總和（最高法院
    103年度第14次刑事庭會議決議可供參考）。
三、經查，受刑人犯轉讓禁藥罪、施用及販賣第二級毒品罪等數
    罪，分別經臺灣士林地方法院及本院判處如附表編號1至33 
    所示之刑，均經確定在案，此有上開各判決、本院被告前案
    紀錄表存卷可佐。又上開如附表所示之數罪，其中有得易服
    社會勞動之罪（附表編號3、4）與不得易科罰金之罪（附表
    編號1、2、5至33），固合於刑法第50條第1項但書第3款之
    規定，惟受刑人已於「臺灣士林地方檢察署依修正刑法第50
    條受刑人是否請求檢察官聲請定應執行刑聲請狀」上親自簽
    名捺印同意聲請定其應執行刑，有上開聲請狀附卷可參，自
    應依刑法第50條第2項之規定，依同法第51條規定定其應執
    行刑。茲檢察官向最後事實審之本院聲請定其應執行之刑，
    本院審核認其聲請於法尚無不合，並審酌受刑人如附表各罪
    所示刑度之外部限制（總刑期為有期徒刑105年6月）、附表
    編號3、4所示之罪前經臺灣士林地方法院以107年度訴字第2
    25號判決定應執行有期徒刑10月確定、附表編號5至33所示
    之罪前經本院以107年度上訴字第3015號判決定應執行有期
    徒刑11年確定（內部限制應為有期徒刑13年6月），考量受
    刑人所犯各罪雖均為毒品相關犯罪，惟其不僅施用第二級毒
    品，又轉讓禁藥予他人，且販賣第二級毒品甲基安非他命之
    次數更高達29次，助長國內毒品之流通，戕害國民身體健康
    甚鉅，而受刑人所犯附表編號3、4、5至33所示之罪經各該
    法院定其應執行刑後，其應執行之刑度均大幅減輕，自不應
    再給予過多寬減，但終究受刑人對各該販賣第二級毒品罪均
    始終坦然認錯，不曾推諉卸責，亦應列入考量，再審酌各罪
    之法律目的，為整體非難評價，及貫徹前揭刑法量刑公平正
    義理念之內部限制等，定其應執行之刑如主文所示。
四、據上論斷，應依刑事訴訟法第477條第1項，刑法第53條、第
    51條第5款，裁定如主文。
中　　華　　民　　國　　109 　年　　2 　　月　　27　　日
                  刑事第八庭  審判長法　官 陳世宗
                                    法　官 周明鴻
                                    法　官 吳勇毅
以上正本證明與原本無異。
如不服本裁定，應於收受送達後五日內向本院提出抗告狀。
                                    書記官 許家慧
中　　華　　民　　國　　109 　年　　2 　　月　　27　　日
附表：
編號  1 2 3 罪名  施用第二級毒品罪  轉讓禁藥罪 宣告刑  有期徒刑9月 有期徒刑11月 有期徒刑6月 犯罪日期  107/02/08 107/05/28 107/03/31 偵查（自訴）機關年度案號  士林地檢107年度毒偵字第542號 士林地檢107年度毒偵字第1666號等 士林地檢107年度毒偵字第1666號等 最後事實審 法院 士林地院 士林地院 士林地院  案號 107年度審易字第1621號 107年度訴字第225號 107年度訴字第225號  判決日期 107/09/11 107/09/20  107/09/20 確定判決 法院 士林地院 士林地院 士林地院  案號 107年度審易字第1621號 107年度訴字第225號 107年度訴字第225號  判決確定日期 107/10/15  107/10/31 107/10/31 是否為得易科罰金之案件  否 否  否  備註  士林地檢107年度執字第6339號 士林地檢108年度執字第1025號 士林地檢108年度執字第1024號     編號3、4所示之罪前經士林地院以107年度訴字第225號判決定應執行有期徒刑10月           

編號  4 5 6 罪名  轉讓禁藥罪 販賣第二級毒品罪  宣告刑  有期徒刑6月 有期徒刑4年2月 有期徒刑3年10月 犯罪日期  107/04/03 107/04/21 107/03/24 偵查（自訴）機關年度案號  士林地檢107年度毒偵字第1666號等 士林地檢107年度毒偵字第1666號等 士林地檢107年度毒偵字第1666號等 最後事實審 法院 士林地院 本院 本院  案號 107年度訴字第225號 107年度上訴字第3015號 107年度上訴字第3015號  判決日期 107/09/20 107/12/26  107/12/26 確定判決 法院 士林地院 本院 本院  案號 107年度訴字第225號 107年度上訴字第3015號 107年度上訴字第3015號  判決確定日期 107/10/31 109/01/15 109/01/15 是否為得易科罰金之案件  否 否  否  備註  士林地檢108年度執字第1024號 士林地檢109年度執字第851號    編號3、4所示之罪前經士林地院以107年度訴字第225號判決定應執行有期徒刑10月 編號5至33所示之罪前經本院以107年度上訴字第3015號判決定應執行有期徒刑11年            

編號  7 8 9 罪名  販賣第二級毒品罪   宣告刑  有期徒刑3年10月 有期徒刑3年6月 有期徒刑3年6月 犯罪日期  107/04/04 107/03/28 107/03/31 偵查（自訴）機關年度案號  士林地檢107年度毒偵字第1666號等 士林地檢107年度毒偵字第1666號等 士林地檢107年度毒偵字第1666號等 最後事實審 法院 本院 本院 本院  案號 107年度上訴字第3015號 107年度上訴字第3015號 107年度上訴字第3015號  判決日期 107/12/26  107/12/26 107/12/26 確定判決 法院 本院 本院 本院  案號 107年度上訴字第3015號 107年度上訴字第3015號 107年度上訴字第3015號  判決確定日期 109/01/15 109/01/15 109/01/15 是否為得易科罰金之案件  否  否  否  備註  士林地檢109年度執字第851號     編號5至33所示之罪前經本院以107年度上訴字第3015號判決定應執行有期徒刑11年             

編號  10 11 12 罪名  販賣第二級毒品罪   宣告刑  有期徒刑3年6月 有期徒刑3年6月 有期徒刑3年6月 犯罪日期  107/04/17 107/04/22 107/04/26 偵查（自訴）機關年度案號  士林地檢107年度毒偵字第1666號等 士林地檢107年度毒偵字第1666號等 士林地檢107年度毒偵字第1666號等 最後事實審 法院 本院 本院 本院  案號 107年度上訴字第3015號 107年度上訴字第3015號 107年度上訴字第3015號  判決日期 107/12/26  107/12/26 107/12/26 確定判決 法院 本院 本院 本院  案號 107年度上訴字第3015號 107年度上訴字第3015號 107年度上訴字第3015號  判決確定日期 109/01/15 109/01/15 109/01/15 是否為得易科罰金之案件  否  否  否  備註  士林地檢109年度執字第851號     編號5至33所示之罪前經本院以107年度上訴字第3015號判決定應執行有期徒刑11年             

編號  13 14 15 罪名  販賣第二級毒品罪   宣告刑  有期徒刑3年6月 有期徒刑3年6月 有期徒刑3年6月 犯罪日期  107/04/29 107/04/30 107/05/02 偵查（自訴）機關年度案號  士林地檢107年度毒偵字第1666號等 士林地檢107年度毒偵字第1666號等 士林地檢107年度毒偵字第1666號等 最後事實審 法院 本院 本院 本院  案號 107年度上訴字第3015號 107年度上訴字第3015號 107年度上訴字第3015號  判決日期 107/12/26  107/12/26 107/12/26 確定判決 法院 本院 本院 本院  案號 107年度上訴字第3015號 107年度上訴字第3015號 107年度上訴字第3015號  判決確定日期 109/01/15 109/01/15 109/01/15 是否為得易科罰金之案件  否  否  否  備註  士林地檢109年度執字第851號     編號5至33所示之罪前經本院以107年度上訴字第3015號判決定應執行有期徒刑11年             

編號  16 17 18 罪名  販賣第二級毒品罪   宣告刑  有期徒刑3年6月 有期徒刑3年6月 有期徒刑3年6月 犯罪日期  107/05/03 107/05/04 107/05/05 偵查（自訴）機關年度案號  士林地檢107年度毒偵字第1666號等 士林地檢107年度毒偵字第1666號等 士林地檢107年度毒偵字第1666號等 最後事實審 法院 本院 本院 本院  案號 107年度上訴字第3015號 107年度上訴字第3015號 107年度上訴字第3015號  判決日期 107/12/26  107/12/26 107/12/26 確定判決 法院 本院 本院 本院  案號 107年度上訴字第3015號 107年度上訴字第3015號 107年度上訴字第3015號  判決確定日期 109/01/15 109/01/15 109/01/15 是否為得易科罰金之案件  否  否  否  備註  士林地檢109年度執字第851號     編號5至33所示之罪前經本院以107年度上訴字第3015號判決定應執行有期徒刑11年             

編號  19 20 21 罪名  販賣第二級毒品罪   宣告刑  有期徒刑3年6月 有期徒刑3年6月 有期徒刑3年6月 犯罪日期  107/05/06 107/05/07 107/05/08 偵查（自訴）機關年度案號  士林地檢107年度毒偵字第1666號等 士林地檢107年度毒偵字第1666號等 士林地檢107年度毒偵字第1666號等 最後事實審 法院 本院 本院 本院  案號 107年度上訴字第3015號 107年度上訴字第3015號 107年度上訴字第3015號  判決日期 107/12/26  107/12/26 107/12/26 確定判決 法院 本院 本院 本院  案號 107年度上訴字第3015號 107年度上訴字第3015號 107年度上訴字第3015號  判決確定日期 109/01/15 109/01/15 109/01/15 是否為得易科罰金之案件  否  否  否  備註  士林地檢109年度執字第851號     編號5至33所示之罪前經本院以107年度上訴字第3015號判決定應執行有期徒刑11年             

編號  22 23 24 罪名  販賣第二級毒品罪   宣告刑  有期徒刑3年6月 有期徒刑3年6月 有期徒刑3年6月 犯罪日期  107/05/10 107/05/11 107/05/12 偵查（自訴）機關年度案號  士林地檢107年度毒偵字第1666號等 士林地檢107年度毒偵字第1666號等 士林地檢107年度毒偵字第1666號等 最後事實審 法院 本院 本院 本院  案號 107年度上訴字第3015號 107年度上訴字第3015號 107年度上訴字第3015號  判決日期 107/12/26  107/12/26 107/12/26 確定判決 法院 本院 本院 本院  案號 107年度上訴字第3015號 107年度上訴字第3015號 107年度上訴字第3015號  判決確定日期 109/01/15 109/01/15 109/01/15 是否為得易科罰金之案件  否  否  否  備註  士林地檢109年度執字第851號     編號5至33所示之罪前經本院以107年度上訴字第3015號判決定應執行有期徒刑11年             

編號  25 26 27 罪名  販賣第二級毒品罪   宣告刑  有期徒刑3年6月 有期徒刑3年6月 有期徒刑3年6月 犯罪日期  107/05/13 107/05/15 107/04/10 偵查（自訴）機關年度案號  士林地檢107年度毒偵字第1666號等 士林地檢107年度毒偵字第1666號等 士林地檢107年度毒偵字第1666號等 最後事實審 法院 本院 本院 本院  案號 107年度上訴字第3015號 107年度上訴字第3015號 107年度上訴字第3015號  判決日期 107/12/26  107/12/26 107/12/26 確定判決 法院 本院 本院 本院  案號 107年度上訴字第3015號 107年度上訴字第3015號 107年度上訴字第3015號  判決確定日期 109/01/15 109/01/15 109/01/15 是否為得易科罰金之案件  否  否  否  備註  士林地檢109年度執字第851號     編號5至33所示之罪前經本院以107年度上訴字第3015號判決定應執行有期徒刑11年             

編號  28 29 30 罪名  販賣第二級毒品罪   宣告刑  有期徒刑3年6月 有期徒刑3年6月 有期徒刑3年6月 犯罪日期  107/04/29 107/05/02 107/05/05 偵查（自訴）機關年度案號  士林地檢107年度毒偵字第1666號等 士林地檢107年度毒偵字第1666號等 士林地檢107年度毒偵字第1666號等 最後事實審 法院 本院 本院 本院  案號 107年度上訴字第3015號 107年度上訴字第3015號 107年度上訴字第3015號  判決日期 107/12/26  107/12/26 107/12/26 確定判決 法院 本院 本院 本院  案號 107年度上訴字第3015號 107年度上訴字第3015號 107年度上訴字第3015號  判決確定日期 109/01/15 109/01/15 109/01/15 是否為得易科罰金之案件  否  否  否  備註  士林地檢109年度執字第851號     編號5至33所示之罪前經本院以107年度上訴字第3015號判決定應執行有期徒刑11年             

編號  31 32 33 罪名  販賣第二級毒品罪   宣告刑  有期徒刑3年6月 有期徒刑3年6月 有期徒刑3年6月 犯罪日期  107/05/06 107/05/07 107/05/09 偵查（自訴）機關年度案號  士林地檢107年度毒偵字第1666號等 士林地檢107年度毒偵字第1666號等 士林地檢107年度毒偵字第1666號等 最後事實審 法院 本院 本院 本院  案號 107年度上訴字第3015號 107年度上訴字第3015號 107年度上訴字第3015號  判決日期 107/12/26  107/12/26 107/12/26 確定判決 法院 本院 本院 本院  案號 107年度上訴字第3015號 107年度上訴字第3015號 107年度上訴字第3015號  判決確定日期 109/01/15 109/01/15 109/01/15 是否為得易科罰金之案件  否  否  否  備註  士林地檢109年度執字第851號     編號5至33所示之罪前經本院以107年度上訴字第3015號判決定應執行有期徒刑11年